【裁判字號】    97,訴,633
【裁判日期】    970610
【裁判案由】    違反毒品危害防制條例
【裁判全文】
臺灣屏東地方法院刑事判決               97年度訴字第633號
公  訴  人  臺灣屏東地方法院檢察署檢察官
被      告  甲○○
                    （現於臺灣屏東監獄竹田分監執行中）
上列被告因違反毒品危害防制條例案件，經檢察官提起公訴（97
年度毒偵字第828 號），被告於準備程序中就被訴事實為有罪之
陳述，經本院合議庭裁定改以簡式審判程序審理，判決如下：
    主  文
甲○○施用第一級毒品，累犯，處有期徒刑壹年。
    事  實
一、甲○○前於民國87年間因施用毒品案件，經臺灣板橋地方法
    院以87年度毒聲字第1991號裁定送觀察、勒戒，因認有繼續
    施用毒品傾向，再由同院以87年度毒聲字第2368號裁定令入
    強制戒治處所施以強制戒治，因其成效經評定為合格，復由
    同院以88年度毒聲字第1404號裁定停止戒治，於88年3 月20
    日出所（接續執行徒刑），嗣於88年10月8 日因戒治期滿而
    由臺灣板橋地方法院檢察署檢察官於88年10月28日以88年度
    戒毒偵字第111 號為不起訴處分確定。
二、甲○○於93年間因施用毒品案件，經本院以93年度簡字第
    1684號判決判處有期徒刑6 月確定；又於同年間因竊盜案件
    ，經本院以93年度簡字第1671號判決處有期徒刑3 月確定；
    上開2 罪經本院以94年度聲字第367 號裁定定應執行有期徒
    刑8 月確定，嗣於94年11月20日因縮刑期滿執行完畢出監；
    再於94年間因施用第一級、第二級毒品案件，經本院以94年
    度訴字第1112號判決判處有期徒刑10月、6 月，應執行有期
    徒刑1 年2 月確定，於96年4 月3 日縮短刑假釋出監，嗣於
    96年7 月5 日因縮刑期滿假釋未經撤銷，以執行完畢論。詎
    其仍不知戒除毒癮，竟於觀察勒戒、強制戒治及刑事科刑處
    罰後，基於施用第一級毒品海洛因之犯意，於97年2 月22日
    22時許，在其位於屏東縣恆春鎮○○路○ 段34之2 號居所內
    ，以海洛因摻水混合後置入針筒，以注射之方式施用第一級
    毒品海洛因1 次。因其為毒品列管人口，嗣於96年2 月23日
    13時20分許，經警通知到案後經採尿送驗後，檢驗結果呈嗎
    啡陽性反應，始悉上情。
三、案經屏東縣警察局恆春分局報告臺灣屏東地方法院檢察署檢
    察官偵查起訴。
    理  由
一、本案被告甲○○所犯為死刑、無刑徒刑或最輕本刑為3 年以
    上有期徒刑以外之罪，其於準備程序中就被訴事實為有罪之
    陳述，經法官告知簡式審判程序之旨，並聽取公訴人之意見
    後，依刑事訴訟法第273 條之1 第1 項規定，裁定由受命法
    官獨任進行簡式審判程序，合先敘明。
二、上開事實，業據被告甲○○於本院審理時坦承不諱，且被告
    為警查獲時採尿送驗結果，呈嗎啡（即海洛因水解後之反應
    ）之陽性反應，有正修科技大學超微量研究科技中心97年3
    月13日R00-0000-000號檢驗報告、應受尿液採驗人尿液檢體
    採集送驗紀錄表各1 紙在卷可證。上述鑑驗結果，係檢驗機
    關本於專業知識及以精密儀器或科學檢驗方法所得之結論，
    自可憑信，足見被告上開自白與事實相符，堪以採信。
三、按毒品危害防制條例於92年7 月9 日修正公布，其中第20條
    、第23條將施用毒品之刑事處遇程序，區分為「初犯」、「
    5 年內再犯」、「5 年後再犯」，而依立法理由觀之，僅限
    於「初犯」、「5 年後再犯」，始應先經觀察、勒戒或強制
    戒治程序，倘被告於5 年內已再犯，經依法追訴處罰，縱其
    第三次（或第三次以上）再度施用毒品之時間，在初犯經觀
    察、勒戒或強制戒治執行完畢釋放5 年以後，已不合於「5
    年後再犯」之規定，且因已於「5 年內再犯」，顯見其再犯
    率甚高，原實施觀察、勒戒或強制戒治，已無法收其實效，
    即應依該條例第10條處罰，最高法院95年5 月9 日95年度第
    7 次刑事庭會議決議可資參照。查被告前於87年間因施用毒
    品案件，經臺灣板橋地方法院以87年度毒聲字第1991號裁定
    送觀察、勒戒，因認有繼續施用毒品傾向，再由同院以87年
    度毒聲字第2368號裁定令入強制戒治處所施以強制戒治，因
    其成效經評定為合格，復由同院以88年度毒聲字第1404號裁
    定停止戒治，於88年3 月20日出所（接續執行徒刑），嗣於
    88年10月8 日因戒治期滿而由臺灣板橋地方法院檢察署檢察
    官於88年10月28日以88年度戒毒偵字第111 號為不起訴處分
    確定；又於93年間因施用毒品案件，經本院以93年度簡字第
    1684號判決判處有期徒刑6 月確定，嗣於94年11月20日因縮
    刑期滿執行完畢出監；再於94年間因施用第一級、第二級毒
    品案件，經本院以94年度訴字第1112號判決判處有期徒刑10
    月、6 月，應執行有期徒刑1 年2 月確定，於96年4 月3 日
    縮短刑假釋出監，嗣於96年7 月5 日因縮刑期滿假釋未經撤
    銷，以執行完畢論等節，有臺灣屏東地方法院檢察署刑案資
    料查註紀錄表、全國施用毒品案件紀錄表及臺灣高等法院被
    告前案紀錄表各1 份在卷可參。是被告於觀察、勒戒及強制
    戒治執行完畢釋放後，5 年內已再犯施用毒品案件，經法院
    判處罪刑確定，則其再犯本件施用毒品案件，即非屬該條例
    第20條第3 項所稱「5 年後再犯」之情形，檢察官自應依法
    追訴。從而，本件事證明確，被告犯行應堪認定。
四、查海洛因屬毒品危害防制條例第2 條第2 項第1 款所稱之第
    一級毒品，不得持有、施用，被告甲○○竟持以施用，核其
    所為，係犯同條例第10條第1 項之施用第一級毒品罪。其施
    用前持有海洛因之低度行為，應為施用之高度行為所吸收，
    不另論罪。查被告前於94年間因施用第一級、第二級毒品案
    件，經本院以94年度訴字第1112號判決判處有期徒刑10月、
    6 月，應執行有期徒刑1 年2 月確定，於96年4 月3 日縮短
    刑假釋出監，嗣於96年7 月5 日因縮刑期滿假釋未經撤銷，
    以執行完畢論等節，有臺灣屏東地方法院檢察署刑案資料查
    註紀錄表及臺灣高等法院被告前案紀錄表各1 份在卷可按，
    其受有期徒刑之執行完畢後，5 年之內故意再犯有期徒刑以
    上之罪，為累犯，應依刑法第47條第1 項之規定，加重其刑
    。爰審酌被告素行非佳，此有卷附之臺灣高等法院被告前案
    紀錄表1 份可參，且被告經觀察勒戒、強制戒治及多次刑事
    科刑處罰後，仍未能戒除毒癮，顯見其無戒毒悔改之意，惟
    念其施用毒品之次數僅1 次，犯罪後坦認犯行，態度尚稱良
    好等一切情狀，量處如主文所示之刑。
據上論斷，應依刑事訴訟法第273 條之1 第1 項、第299 條第1
項前段，毒品危害防制條例第10條第1 項，刑法第11條前段、第
47條第1 項，判決如主文。
本案經檢察官顏珮珊到庭執行職務
中    華    民    國    97    年    6     月    10    日
                  刑事第二庭    法  官  陳海寧
以上正本證明與原本無異。
如不服本判決應於收受本判決送達後10日內向本院提出上訴書狀
，其未敘述上訴理由者，並得於提起上訴後10日內向本院補提理
由書狀（均須按他造當事人之人數附繕本）「切勿逕送上級法院
」
中    華    民    國    97    年    6     月    10    日
                                書記官  馮得弟
附錄本案論罪科刑法條
毒品危害防制條例第10條
施用第一級毒品者，處 6 月以上 5 年以下有期徒刑。
施用第二級毒品者，處 3 年以下有期徒刑。


司法院資訊處製作；財團法人民間司法改革基金會備份。
